【裁判字號】    97,交聲,291
【裁判日期】    980109
【裁判案由】    違反道路交通管理處罰條例
【裁判全文】
臺灣宜蘭地方法院交通事件裁定         97年度交聲字第291號
移
異  議  人
即受處分人  甲○○
上列受分人因違反道路交通管理處罰條例案件，對於交通部公路
總局臺北區監理所宜蘭監理站於民國97年10月16日所為之處分（
原處分案號：宜監字第裁43-U00000000號），聲明異議，本院裁
定如下：
    主  文
異議駁回。
    理  由
一、按汽車駕駛人，駕車在鐵路平交道，不遵守看守人員之指示
    ，或遮斷器開始放下，或警鈴已響、閃光號誌已顯示，仍強
    行闖越者，處新臺幣（下同）6千元以上1萬2千元以下罰鍰
    ，並應接受道路交通安全講習，道路交通管理處罰條例第54
    條第1款及違反道路交通管理事件統一裁罰基準即處理細則
    分別定有明文。又依同條例第63條第1項第3款規定，汽車駕
    駛人有第54條情形者，除依原條款處罰鍰外，並予記違規點
    數3點。
二、本件受處分人即異議人甲○○於民國97年6月27日上午9時25
    分許，駕駛車號3490-MU號自用小客車，在宜蘭縣羅東鎮○
    ○○路平交道因遮斷器已放下或警鈴已響燈號已顯示仍強行
    闖越，經警攔停舉發，以受處分人有違反道路交通管理處罰
    條例第54條第1項之違規而掣單舉發。嗣因受處分人於舉發
    通知單上所載應到案日期前向原處分機關提出申訴，經原處
    分機關函請原舉發單位調查結果，仍認受處分人有上開違規
    行為，原處分機關乃於97年10月16日依道路交通管理處罰條
    例第54條第1項、第63條（漏載第1項第3款）及違反道路交
    通管理事件統一裁罰標準表之規定裁處罰鍰1萬元併記違規
    點數3點，並施以道安講習。
三、訊據受處分人固不否認有於上開時間於宜蘭縣羅東鎮○○○
    路平交道，駕駛車牌號碼3490-MU號自用小客車行經平交道
    等情，惟矢口否認有何違規之行為，辯稱：因為前方有車子
    ，我停在黃線區等待，不是跟著前車通過，柵欄放下來之後
    ，我沒有闖過平交道云云。經查，受處分人駕駛上開車輛於
    前揭時、地違規闖越平交道經警舉發等情，業經證人即當日
    舉發之警員李秩丞到庭具結證稱：「我執行平交道守望勤務
    ，於9點25分左右，從羅東鎮○○○路平交道警鳴開始響起
    ，時過6至7秒遮斷器開始放下，當時看到當事人車輛還沒有
    進入平交道軌道內，後來當事人車輛仍然進入軌道，始將當
    事人車輛攔停」等語（見本院卷第17頁筆錄），並有採證錄
    影翻拍照片在卷可稽，核與證人李秩丞所為證述相符，自堪
    信為真實。且經本院當庭勘驗當日採證光碟內容，顯示受處
    分人所駕駛之車輛於西側遮斷器放下後，仍通過平交道而無
    停留之情形等情，亦有本院勘驗筆錄在卷可考，顯見受處分
    人當時確有於遮斷器放下後仍通過平交道之行為無誤，故受
    處分人上開辯解，尚屬無據。
四、綜上所述，受處分人駕駛前揭汽車於上開時、地違規闖越平
    交道之行為，事證明確，原處分機關依道路交通管理處罰條
    例第54條第1款、第63條及違反道路交通管理事件統一裁罰
    基準表規定，裁處受處分人罰鍰1萬元併記違規點數3點並施
    以道安講習，核無違誤，本件受處分人之異議無理由，應予
    駁回。
據上論斷，應依道路交通案件處理辦法第19條，裁定如主文
中    華    民    國    98    年     1    月     9    日
                  交通法庭法  官  鄭貽馨
以上正本證明與原本無異。
如不服本裁定，應於裁定送達後5日內，向本院提出抗告狀。（
應附繕本）
                          書記官  林嘉萍
中    華    民    國    98    年    1     月    9     日


司法院資訊處製作；財團法人民間司法改革基金會備份。
